

ANTONIO HEREDIA MORANTE

CONTACTO:

600 956 787 heran76@gmail.com Calle Palas de rey n48 3H, Madrid, CP:28050

INFORMACIÓN:

Carnet de conducir B1 Coche propio Disponibilidad para viajar

SOBRE MI:

Mi pasión por el desarrollo web y el diseño gráfico me ha llevado a desempeñar roles clave en empresas líderes.

Desde mis inicios en Wolstudios, empresa pionera en desarrollo web, hasta mi rol como responsable del Departamento de Marketing e IT en Madrid del grupo hostelero Andilana, he contribuido a impulsar el crecimiento de las empresas, abriendo nuevas vías de negocios. articuladas alrededor de su digitalización

He compartido mi experiencia como Profesor Adjunto en la escuela de hostelería del Grupo Planeta, Ostelea, formando en marketing digital y gastromarketing a futuros profesionales del sector.

Actualmente colaboro con Grupo Luan, marca de referencia en joyería y en distribución a nivel europeo de perla natural, aplicando mis conocimientos para potenciar su posicionamiento en el mercado digital.

El compromiso por seguir aprendiendo de las últimas tecnologías es una prioridad para mí, ya que me impulsa a buscar siempre la excelencia en mi trabajo y a enfrentar nuevos desafíos con entusiasmo.

Antonio Heredia

DESARROLLADOR FRONT END

EXPERIENCIA

GRUPOLUAN 2021//2024

MARKETING DIGITAL // DESARROLLO WEB Responsable del departamento de marketing: Desarrollo web, ecomerce, diseño gráfico.

GRUPO ANDILANA (MAY 2002 - FEB 2021)

MARKETING DIGITAL // DESARROLLO WEB Responsable del departamento de marketing: Desarrollo web, diseño gráfico y eventos.

WOLDSTUDIOS (NOV 1999 - ABR 2002)

MARKETING DIGITAL // DESARROLLO WEB Responsable del departamento de marketing: Desarrollo web, diseño gráfico y eventos.

FORMACIÓN

GRADO MEDIO EN DESARROLLO WEB (2023//2024)
HTML5, CSS3, JAVASCRIPT, REACT, GIT, FIGMA, WORDPRRESS

KEEPCODING (2021//2022)

Boot camp en programación (HTML5, CSS3, Javascript, Git, SQL)

ENEB ESCUELA DE NEGOCIOS EUROPEA (2018 - 2019)

Curso superior community manager - marketing digital

K-TUIN (2000- 2001)

Master en diseño web y usabilidad.

K-TUIN (1998-1999)

Master en Marketing y Publicidad.

ESCUELA ARTISTICA DE PALAMÓS (1993 - 1997)

Ciclo artístico.

HERRAMIENTAS

HTML5-CSS3-JAVASCRIPT- jQUERY-BOOSTRAP REACT-WORDPRESS-GITHUB FIGMA-PHOTOSHOP-ILUSTRATOR-CANVA MARKETING DIGITAL.

IDIOMAS

ESPAÑOL INGLÉS

